---
title: "Lição GitHub nº 5"
subtitle: "Construindo gráficos com ggplot2"
author: "Michely Santos Piropo"
date: "(31/08/2021)"
output: html_notebook
toc: yes
toc_float: yes
hightlight: tango
---

Os datasets selecionados para analise foram: o quarteto_de_anscombe pois tem uma construçao interessante de dados, são quatro conjuntos  que têm estatísticas descritivas quase idênticas, mas que têm distribuições muito diferentes e aparências muito distintas quando exibidos graficamente no grafico de pontos e de densidade; notas_diciplinas,pois apresenta grande variedade de variaveis mostrando maior contraste nos graficos de linha histograma e bloxpot; e peixes_rio _madeira, pois no grafico de colunas apresentou colunas diferenciadas com valores bem distoantes.

```{r}
dados <- read_csv("dados/quarteto_de_anscombe.csv")
library(readr)
notas_disciplina <- read_csv("dados/notas_disciplina.csv")
View(notas_disciplina)
library(readr)
peixes_rio_madeira <- read_csv("dados/peixes_rio_madeira.csv")
View(peixes_rio_madeira)

```
```{r}
dados

```
```{r}
ggplot(data = dados)
```
```{r}
ggplot(data = dados, aes(x = x, y = y))
```

**1. Gráficos de Pontos**

```{r}
ggplot(data = dados_mpg) +
  aes(x = x, y = y) +
  geom_point(size = 2, aes(color = dados)) +
  facet_grid(.~dados) +
  geom_smooth(method = lm, se = FALSE, color = "red")+
  theme_bw()+
  labs(
    title = "Correlação entre variáveis numéricas X e Y",
    subtitle = "Quarteto de ascombe X vs Y",
    x = "x",
    y = "y"
  )
```

**2. Gráficos de linha**

```{r}
notas_tidy <- notas_disciplina %>% 
  pivot_longer(
    !Curso,
    names_to = "ano",
    values_to = "notas"
  ) %>% 
  rename(curso = Curso)

notas_tidy
```
```{r}
p <- notas_tidy %>% 
  group_by(ano) %>% 
  summarise(
    media_notas = round(mean(notas), 1)
)

p
```
```{r}
 notas_tidy %>% 
  group_by(ano) %>% 
  summarise(
    media_notas = round(mean(notas), 1)
  ) %>% 
  ggplot(aes(x = ano, y = media_notas, group = 1)) +
  geom_line(color = "#BF616A", size = 1) +
  labs(
    title = "Gráfico de Linhas das Notas",
    x = "",
    y = "Média das Notas"
  ) +
  theme_minimal()
```

**3. Gráfico de Colunas**

```{r}
peixes_rio_madeira %>% 
  count(habito_alimentar)
```

```{r}
peixes_rio_madeira %>% 
  count(habito_alimentar) %>%
  ggplot(aes(x = fct_reorder(habito_alimentar,-n), y = n, fill = habito_alimentar)) +
  geom_col()+
  scale_fill_viridis_d()+
  labs(
    title = "Comparando os habitos alimentares dos peixes do rio madeira",
    subtitle = "(carnivoro, detrivoro, herbivoro, onivoro e indeterminado)",
    x = "",
    y = ""
)
```

**4. Histograma**

```{r}
notas_tidy %>% 
  ggplot() +
  aes(x = notas) +
  geom_histogram(fill = "blue", color = "black", binwidth = 1) +
  labs(
    title = "Histograma das Notas",
    x = "Notas",
    y = ""
  ) +
  theme_minimal()
```

**5. Gráfico de Densidade**

```{r}
dados %>% 
  ggplot() +
  aes(x = dados) +
  geom_density(aes(fill = dados), alpha = 0.3) +
  facet_grid(dados~.) +
  scale_fill_viridis_d()
```

**6. Boxplot**

```{r}
notas_tidy %>% 
  ggplot() +
  aes(x = ano, y= notas) +
  geom_boxplot(aes(fill = ano), show.legend = FALSE) +
  scale_fill_viridis_d()
```
```{r}
notas_tidy %>% 
  ggplot() +
  aes(x = notas) +
  geom_density(fill = "lightblue", alpha = 0.6) +
  geom_vline(aes(xintercept = mean(notas)), color = "red") +
  labs(
    title = "Distribuição das Notas",
    subtitle = "(Tanto de Matemática, quanto de Química)",
    x = "Notas",
    y = "Distribuição"
  ) +
  theme_minimal() +
  annotate("text", x = 6, y = 0.05, label = "Média", color = "red")
```


